臺灣臺中地方法院小額民事判決
                                   110年度豐小字第1055號
原      告  裕昇金融科技股份有限公司

法定代理人  文昌婷  
訴訟代理人  林文揚  
被      告  AVESIANA AL AJI （印尼籍）

上列當事人間請求給付貨款事件，本院於民國110年11月2日言詞
辯論終結，判決如下：
    主      文
被告應給付原告新臺幣49,194元。
訴訟費用新臺幣1,000元由被告負擔。
本判決得假執行。
    事實及理由
壹、原告起訴主張：被告於民國110年4月22日向原告購買通訊產
    品（下稱系爭產品），約定買賣價金為新臺幣（下同）56,8
    93元，首期款項7,699元，剩餘款項應於每月15日前給付8,1
    99元，共分7 期償還。被告繳交第1期款項7,699元後，即至
    統一超商門市領取系爭產品，並簽立契約書（下稱系爭契約
    書），然嗣即未再繳交分期款項，並將系爭產品轉賣獲利，
    依約應將剩餘貨款全數給付原告。然經原告多次催討被告給
    付剩餘之買賣價金49,194元（計算式：56,893元－7,699元＝4
    9,194元），被告均拒絕給付。爰依契約關係提起本訴。並
    聲明：被告應給付原告49,194元。
貳、被告答辯則以：被告未向原告購買系爭產品，亦未曾支付首
    期款項及取得系爭產品。原告所提出之對話紀錄（下稱系爭
    對話紀錄），均非被告所為，紀錄中之工廠照片，也不是被
    告工作場所。系爭契約書上之簽名與被告簽名不相符，繳費
    及領取系爭產品之統一超商門市，亦非被告工作場所最近之
    門市，可能是他人持被告證件照片至便利商店領取。並聲明
    ：原告之訴駁回。
參、本院之判斷：
一、原告主張之上開事實，業據提出系爭契約書及系爭對話紀錄
    為證（見本院110年度司促字第15787號卷第7 頁至第9 頁、
    本院110年度豐小字第1055號卷，下稱本院豐小卷，第67頁
    至第83頁），堪認原告主張有與被告達成分期買賣系爭產品
    之合意，嗣被告支付首期金額7,699元後，原告即將系爭產
    品送達統一超商門市，經被告領取系爭產品並簽署系爭合約
    書，然嗣被告即未再繳納任何款項，尚欠49,194元未為給付
    等節為真。　　
二、被告雖辯稱與原告交易之對象非被告本人，應係遭他人冒用
    身分等語。然查：
　㈠觀系爭對話紀錄（見本院豐小卷第67頁至第83頁），與原告
    公司員工通話之對象名稱為「AVESIANA AL AJI」，與被告
    姓名相符，該對象並發送被告之中華民國居留證照片作為身
    分證明。又依吾人之生活經驗，至統一超商領取毋庸付款之
    包裹（即俗稱0元包裹）時，取件者需告知店員真實姓名，
    並出示與貨品上取件者姓名相符且有照片之身分證明文件正
    本，方可領取商品，以杜爭議。系爭產品領取時，既無需給
    付貨款，自需出示證件正本證明為本人，始得領取。被告辯
    稱係他人持被告證件之照片領取系爭產品，顯違常情，尚非
    可採。又被告既自稱其證件從未遺失（見本院豐小卷第63頁
    ），堪認係被告本人親自持證件至統一超商門市領取系爭產
    品。則系爭對話紀錄中名稱為「AVESIANA AL AJI」之人，
    自亦為被告本人，要無疑義。
　㈡被告雖辯稱前開對話紀錄中所提供之工作資訊及工廠照片，
    並非被告於居留證上所載之工作地點等語。然倘如被告所述
    ，其係遭他人冒用身分，則該人既已決議冒用被告身分，應
    當會依被告居留證上所載之地址，如實填寫被告工作地點，
    何需故弄玄虛，於如實提供被告之居留證照片影本後，反而
    隱匿被告實際工作地點，故意提供不實之工作資訊，此顯與
    一般常情不符。對照前開對話紀錄中，被告稱：「我的雇主
    會生氣，如果知道我有欠債」等語（見本院豐小卷第83頁）
    ，應認被告因擔憂雇主發現欠款，反較有隱匿真實工作場所
    之動機。是被告上開所辯，亦無足為對被告有利之認定。
　㈢被告復辯稱系爭合約書上之簽名非其所親簽，且交貨之統一
    超商門市亦非距其工作地點最近之門市云云。然系爭產品係
    被告親持證件前往領取，系爭對話紀錄亦係被告本人之對話
    ，業經本院認定如前。則被告既於系爭對話紀錄中，傳送已
    簽名之合約照片與原告公司員工，已足認該簽名確為被告親
    自或授權他人所為。至一般人擇取特定統一超商門市取貨，
    原因不一，亦無從僅以被告主張該門市非其工作地點距離最
    近之門市，即為對被告有利之認定。
　㈣據上，被告辯稱係遭他人冒名，其未向原告購買系爭產品，
    亦未簽署系爭合約書或取得系爭產品云云，均非可採。
肆、綜上所述，原告依兩造間契約關係，請求被告給付貨款49,1
    94元，為有理由，應予准許。
伍、本件判決之基礎已臻明確，兩造其餘攻擊防禦方法及舉証，
    經審酌後，核與本件判決無影響，爰不另一一論述，併此敘
    明。
陸、本件係適用小額訴訟程序，所為被告敗訴之判決，依民事訴
    訟法第436條之20規定，應依職權宣告假執行。
柒、依民事訴訟法第436條之19第1項、第78條規定，確定本件訴
    訟費用額為1,000元（即第一審裁判費），命由敗訴之被告
    負擔。
中　　華　　民　　國　　110 　年　　11　　月　　18　　日
                      臺灣臺中地方法院豐原簡易庭
                                  法　官　段奇琬
以上正本係照原本作成。
如不服本判決，應於送達後20日內，以判決違背法令為理由，向
本院提出上訴狀並表明上訴理由（上訴理由應表明一、原判決所
違背之法令及其具體內容；二、依訴訟資料可認為原判決有違背
法令之具體事實），如於本判決宣示後送達前提起上訴者，應於
判決送達後20日內補提上訴理由書（須附繕本）。如委任律師提
起上訴者，應一併繳納上訴審裁判費。
中　　華　　民　　國　　110 　年　　11　　月　　18　　日
                                  書記官　許瑞萍